【裁判字號】    92,訴,805
【裁判日期】    920714
【裁判案由】    搶奪等
【裁判全文】
臺灣板橋地方法院刑事判決                          九十二年度訴字第八五號
    公  訴  人  臺灣板橋地方法院檢察署檢察官
    被      告  乙○○
右列被告因贓物等案件，經檢察官提起公訴（九十一年度偵字第一二二○○號、一四
三五四號、一五七六一號、一六五八○號、一九二六九號、二○八三四號、二二○二
七號、九十二年度偵字第三○四二號），本院判決如左：
    主  文
乙○○收受贓物，累犯，處有期徒刑肆月，如易科罰金，以佰元折算壹日，變造之
「蘇明棋」駕駛執照上「乙○○」照片乙張沒收。
    事  實
一、乙○○於民國八十五年間因搶奪案件，經本院判處有期徒刑七月確定，因贓物案
    件，經本院判處有期徒刑七月確定，應執行有期徒刑一年，依執行指揮書之記載
    應於八十六年十月十日執行完畢；而因乙○○又於八十六年二月間因犯違反麻醉
    藥品管理條例案件，經本院判處有期徒刑四月，判決確定後，則由檢察官簽發執
    行指揮書自其上開所示二案件之執行完畢翌日（即八十六年十月十一日）接續執
    行，依執行指揮書之記載本應於八十七年二月十日執行完畢，嗣於八十六年十二
    月二十七日縮短刑期假釋出監，假釋期間於八十六年十二月三十一日屆滿，假釋
    期間屆滿未經撤銷假釋而執行完畢。復於八十七年三月間因犯搶奪案件，經本院
    判處有期徒刑一年，判決確定後由檢察官簽發執行指揮書自八十七年五月二十六
    日起算刑期，依執行指揮書之記載本應於八十八年五月十九日執行完畢；乙○○
    又於八十七年五月間因再犯搶奪案件，經本院判處有期徒刑二年，判決確定後由
    檢察官簽發執行指揮書自其上開搶奪案件之執行完畢翌日（即八十八年五月二十
    日）接續執行，依執行指揮書之記載本應於九十年四月十七日執行完畢，嗣於八
    十九年八月九日縮短刑期假釋出監，假釋期間於九十年三月二十四日屆滿。其於
    假釋期間內之八十九年十一月間因故意更犯妨害公務案件，經本院於九十年十一
    月間判處有期徒刑四月，經其向臺灣高等法院提起上訴後，於九十一年二月十八
    日撤回上訴而告確定，經撤銷前開其所犯搶奪案件之假釋後，本應執行殘刑七月
    又十五日，因乙○○未到案接受執行，由檢察官發布通緝後，嗣經警於九十一年
    七月五日緝獲乙○○，解送檢察官指揮發監執行，乙○○現則在監執行該經撤銷
    假釋後之殘刑七月又十五日及前述所犯妨害公務案件被判處之四月有期徒刑。
二、乙○○仍不知悔改，明知甲○○（另行審結）所持有之蘇明棋之汽車駕駛執照正
    本一枚係來歷不明之物（係甲○○意圖為自己不法之所有，於九十一年六月中旬
    某日，在臺北縣新莊市○○○路十號友人蘇明棋工作地點，趁機竊取蘇明棋所有
    之汽車駕駛執照），竟基於收受贓物之犯意，於同年六月某日自甲○○處收受之
    ，因乙○○為警查緝中，甲○○與乙○○遂基於變造特種文書之犯意聯絡，在臺
    北縣三重市○○街二號三樓租屋處，由乙○○提供照片，而甲○○將蘇明棋之照
    片撕下，以換貼乙○○照片之方式變造蘇明棋之汽車駕駛執照，交予乙○○使用
    ，足以生損害於蘇明棋本人及監理機關對駕駛執照之管理正確性。嗣於九十一年
    七月五日下午六時許，為警循線在臺北縣三重市○○街四號三樓查獲乙○○，並
    扣得本案無關之開山刀二把、變造之蘇明棋汽車駕駛執照乙張。
三、案經臺北縣政府警察局三重分局報告臺灣板橋地方法院檢察署檢察官偵查起訴。
    理  由
一、被告乙○○對於因他案遭通緝，遂提供照片與被告甲○○，由被告甲○○換貼其
    照片於蘇明棋之駕駛執照上，甲○○並將上開駕駛執照交付與伊使用等情坦承不
    諱。而同案被告甲○○於前揭時地竊取被害人蘇明棋所有之汽車駕駛執照，並將
    之換貼被告乙○○照片予以變造後交予被告乙○○使用之事實，已據被告甲○○
    於警詢、偵查中供承不諱，二人陳述互核一致，復有扣案已換貼被告乙○○照片
    之蘇明棋之駕駛執照在卷可稽。是被告乙○○與被告甲○○共同變造蘇明棋駕駛
    執照之犯行，堪予認定。又被告辯稱其不知道被告甲○○交付與伊之駕駛執照為
    被告甲○○竊取之物云云，然查，蘇明棋之駕駛執照係遭被告甲○○竊取，業據
    被告甲○○於警詢、偵查中自白不諱，已如前述，核與被害人蘇明棋於警詢中指
    述失竊之情節相符，而駕駛執照與國民身分證均屬個人身分之重要證明文件，此
    乃眾所周知之事實，被告乙○○既知悉被告甲○○所持有之蘇明棋駕駛執照為正
    本，竟未詢問該駕駛執照來源為何，且自甲○○處收受後，為躲避警方追查，並
    提供照片由被告甲○○換貼相片加以變造上開駕駛執照，被告對該駕駛執照顯有
    贓物之不法認識無訛。被告前開所辯亦係矯飾卸責之詞，不足憑採。被告收受贓
    物及變造特種文書之犯行洵堪認定。應依法論科。
二、核被告乙○○所為，係犯刑法第二百十二條變造特種文書罪、第三百四十九條第
    一項收受贓物罪。被告乙○○與被告甲○○間就變造特種文書犯行，有犯意聯絡
    及行為分擔，應論以共同正犯。被告所犯變造特種文書罪與收受贓物罪間，有方
    法結果之牽連關係，為牽連犯，應從一重之收受贓物罪處斷。公訴意旨雖未敘明
    前揭收受贓物犯行，然該部分之事實與上開變造特種文書部分，有裁判上一罪關
    係，已如前述，為起訴效力所及，本院自應一併審酌。被告於八十五年間因搶奪
    案件，經本院判處有期徒刑七月確定，因贓物案件，經本院判處有期徒刑七月確
    定，應執行有期徒刑一年，依執行指揮書之記載應於八十六年十月十日執行完畢
    ；而因被告又於八十六年二月間因犯違反麻醉藥品管理條例案件，經本院判處有
    期徒刑四月，判決確定後，則由檢察官簽發執行指揮書自其上開所示二案件之執
    行完畢翌日（即八十六年十月十一日）接續執行，依執行指揮書之記載本應於八
    十七年二月十日執行完畢，嗣於八十六年十二月二十七日縮短刑期假釋出監，假
    釋期間於八十六年十二月三十一日屆滿，假釋期間屆滿未經撤銷假釋而執行完畢
    ，有臺灣高等法院被告全國前案紀錄表在卷可稽，其於五年內再犯有期徒刑以上
    之本罪，為累犯，應依刑法第四十七條規定加重其刑。爰審酌被告素行不佳、犯
    罪之動機、目的、手段，犯罪時所受之刺激及其品性、生活狀況、智識程度、犯
    罪所生之損害，及犯罪後態度等一切情狀，量處如主文所之刑，並諭知易科罰金
    之折算標準。扣案變造之蘇明棋普通小型車駕駛執照上被告乙○○照片乙張，為
    被告所有供犯罪所用之物，應依刑法第三十八條第一項第二款規定宣告沒收。
據上論斷，應依刑事訴訟法第二百九十九條第一項前段，刑法第二百十二條、第三百
四十九條第一項、第五十五條、第四十七條、第四十一條第一項前段、第三十八條第
一項第二款，罰金罰鍰提高標準條例第一項前段、第二條，判決如主文。
本案經檢察官葉志飛到庭執行職務
中      華      民      國      九十二      年      七      月  十四    日
                                  臺灣板橋地方法院刑事第五庭
                                          法  官      絲鈺雲
右正本證明與原本無異。
如不服本判決，應於判決送達後十日內，向本院提出上訴狀。
                                          書記官      許清秋
中      華      民      國      九十二      年      七      月  十四    日
附錄本案論罪科刑法條全文
刑法第二百十二條
偽造、變造護照、旅券、免許證、特許證及關於品行、能力、服務或其他相類之證書
、介紹書，足以生損害於公眾或他人者，處一年以下有期徒刑，拘役或三百元以下罰
金。
刑法第二百十六條
行使第二百十條至第二百十五條之文書者，依偽造、變造文書或登載不實事項或使登
載不實事項之規定處斷。
刑法第三百四十九條
收受贓物者，處三年以下有期徒刑、拘役或五百元以下罰金。
搬運、寄藏、故買贓物或為牙保者，處五年以下有期徒刑、拘役或科或併科一千元以
下罰金。
因贓物變得之財物，以贓物論。


司法院資訊處製作；財團法人民間司法改革基金會備份。
